# 股份支付税前扣除金额超过会计确认金额，对应所得税影响计入权益还是进入损益

提问人：WMHCPA2018 时间：2019-02-13 14:13:03
企业会计准则讲解 2008 及 2010 的所得税章节中提到：
（三）与股份支付相关的当期及递延所得税
与股份支付相关的支出在按照会计准则规定确认为成本费用时，其相关的所得税影响应区别于税法的规定进行处理：如果税法规定与股份支付相关的支出不允许税前扣除，则不形成暂时性差异；如果税法规定与股份支付相关的支出允许税前扣除，在按照会计准则规定确认成本费用的期间内，企业应当根据会计期末取得的信息估计可税前扣除的金额计算确定其计税基础及由此产生的暂时性差异，符合确认条件的情况下应当确认相关的递延所得税。其中预计未来期间可税前扣除的金额超过会计准则规定确认的与股份支付相关的成本费用，超过部分的所得税影响应直接计入所有者权益。
注册会计师的会计考试用书中， 2014 年度之前没有相关内容， 2015 － 2017 年内容与上面内容一致，但在 2018 年度把最后一句 “其中预计未来期间可税前扣除的金额超过会计准则规定确认的与股份支付相关的成本费用，超过部分的所得税影响应直接计入所有者权益。
” 去掉了。
现在的疑问是：
（ 1 ）其中预计未来期间可税前扣除的金额超过会计准则规定确认的与股份支付相关的成本费用，超过部分的所得税影响是直接计入所有者权益（资本公积）？还是计入所得税费用？是否在等待期内的每个期末都这样处理？因为惯常的思维，就是把账面上确认的股份支付费用确认为递延所得税资产。
（ 2 ）如果是在当期解禁部分，税务可以扣除的费用高于会计上确认的股份支付的费用，超过部分的所得税影响是直接计入所有者权益（资本公积）？还是计入所得税费用？
（ 3 ）如果第 2 个问题是直接计入所有者权益（资本公积），那么金额如何确定？因为税务上计入研发费用的股份支付费用可以参与加计扣除75%，那这加计扣除的 75% 是否一并计入所有者权益（资本公积）？

回答人：chenyiwei
基本赞同 2 楼处理意见。《计学撮要 2013 》中有专章讨论此问题，可做参考。